臺灣桃園地方法院民事簡易判決
111年度壢保險簡字第122號
原      告  和泰產物保險股份有限公司

法定代理人  顏思齊  
訴訟代理人  黃于珍  
被      告  陳昌駿  
上列當事人間請求損害賠償事件，本院於民國111年10月26日言
詞辯論終結，判決如下：  
    主  文
被告應給付原告新臺幣11萬2926元，及自民國111年5月18日起至
清償日止，按年息百分之5計算之利息。
訴訟費用新臺幣1220元由被告負擔。
本判決得假執行。
    事實及理由
壹、程序方面：
一、按簡易訴訟之訴狀送達後，原告不得將原訴變更或追加他訴
    ，但擴張或減縮應受判決事項之聲明者，不在此限，民事訴
    訟法第436條第2項、第255條第1項但書第3款分別定有明文
    。查原告和泰產物保險股份有限公司起訴時聲明原為：「被
    告應給付原告新臺幣（下同）13萬0559元，及自起訴狀繕本
    送達被告之翌日起至清償日止，按年息百分之5計算之利息
    」（見本院卷第3頁）；嗣於本院審理中訴之聲明變更為：
    如主文第1項所示（見本院卷第69頁反面），核屬減縮應受
    判決事項之聲明，與上開規定相符，應予准許。
二、原告起訴時法定代理人為莊瑞德，於審理中變更為顏思齊，
    由其聲明承受訴訟，有原告提出之原告公司異動資料、民事
    聲明承受訴訟狀在卷可稽（見本院卷第67頁、第68頁），核
    無不合，應予准許。
三、被告陳昌駿經合法通知，未於言詞辯論期日到場，核無民事
    訴訟法第386條所列各款情形，爰依原告之聲請，由其一造
    辯論而為判決。
貳、實體方面：
一、原告主張：被告於民國109年2月1日6時許，駕駛車牌號碼00
    0-0000號自用小客車（下稱肇事車輛），沿桃園市中壢區中
    北路2段，由龍岡路往健行路方向行駛，行經桃園市中壢區
    中北路與東坡路路口時，因未注意車前狀況，致追撞行駛於
    前方由原告承保林於璋所有之車牌號碼000-0000號自用小客
    車（下稱系爭車輛），致系爭車輛受損，原告已依約賠付維
    修費用13萬0559元（含工資及烤漆費用5萬8879元、零件費
    用7萬1680元），其中零件部分經計算折舊並加計工資、烤
    漆後為11萬2926元等語。爰依侵權行為及保險代位之法律關
    係，提起本件訴訟。並聲明：如主文第1項所示。
二、被告經合法通知，未於言詞辯論期日到場，亦未提出書狀作
    何聲明或陳述。
三、本院得心證之理由
　㈠被告應負侵權行為賠償責任
　⒈按故意或過失，不法侵害他人之權利者，負損害賠償責任；
    汽車、機車或其他非依軌道行駛之動力車輛，在使用中加損
    害於他人者，駕駛人應賠償因此所生之損害，民法第184條
    第1項前段、第191條之2前段分別定有明文。次按汽車行駛
    時，駕駛人應注意車前狀況及兩車並行之間隔，並隨時採取
    必要之安全措施，此經道路交通安全規則第94條第3項前段
    規定明文。
　⒉查原告主張被告於前開時間、地點，駕駛肇事車輛，有未注
    意車前狀況，並隨時採取必要之安全措施之過失，致使本件
    事故發生，造成系爭車輛受有損害等情，業據其提出道路交
    通事故當事人登記聯單、道路交通事故現場圖及車損照片為
    證（見本院卷第5頁至第6頁、第15頁至第19頁），並經本院
    職權向桃園市政府警察局中壢分局調取本件事故調查卷宗核
    閱無訛（見本院卷第23頁至第32頁），至被告已於相當時期
    受合法通知，無正當理由而未於言詞辯論期日到場，復未提
    出書狀爭執，依民事訴訟法第436條之23、第436條第2項、
    第280條第3項前段準用同條第1項之規定，應視同自認，堪
    信原告之主張為真實。則被告就本件事故之發生為有過失並
    應負全部責任，應可認定，且原告已給付賠償金額，原告被
    告負損害賠償責任，自屬有據。
  ㈡系爭車輛必要修繕費用金額
　⒈按不法毀損他人之物者，被害人得請求賠償其物因毀損所減
    少之價額，民法第196條定有明文。又依上開規定請求賠償
    物被毀損所減少之價額，得以修復費用為估定之標準，但以
    必要者為限（例如：修理材料以新品換舊品，應予折舊），
    此有最高法院77年度第9次民事庭會議決議可資參照。
　⒉另依行政院財政部發布之固定資產耐用年數表及固定資產折
    舊率表規定，汽車如非屬運輸業用客車、貨車，耐用年數為
    5年，依定率遞減法每年折舊千分之369，其最後1年之折舊
    額，加歷年折舊累計額，總和不得超過該資產成本原額之10
    分之9。查系爭車輛修理費用總計為13萬0559元（含工資5萬
    8879元及零件7萬1680元）乙情，有估價單及統一發票在卷
    可稽（見本院卷第8頁、第14頁），惟零件費用既係以舊換
    新，即應計算折舊，而系爭車輛為自用小客車，非屬運輸業
    用客車、貨車，於108年7月出廠，至系爭事故發生時即109
    年2月1日，已使用8月，有該車之車籍資料可查（見本院卷
    第20頁），則揆諸上開折舊規定，零件部分費用折舊後之金
    額應為5萬4047元（計算式詳如附表），另加計工資5萬8879
    元，則系爭車輛修復之費用應為11萬2926元（計算式：5404
    7＋58879＝112926）。綜上所述，原告請求被告給付11萬2926
    元，應屬有據。
四、末按給付無確定期限者，債務人於債權人得請求給付時，經
    其催告而未為給付，自受催告時起，負遲延責任。其經債權
    人起訴而送達訴狀，或依督促程序送達支付命令，或為其他
    相類之行為者，與催告有同一之效力；又遲延之債務，以支
    付金錢為標的者，債權人得請求依法定利率計算之遲延利息
    ；而應付利息之債務，其利率未經約定，亦無法律可據者，
    週年利率為5％，民法第229條第2項、第233條第1項前段及第
    203條分別定有明文。本件原告對被告之損害賠償債權，係
    以支付金錢為標的，無確定期限，又未約定利息，則被告應
    自受催告時起，負遲延責任。是原告就上述得請求之金額，
    併請求自起訴狀繕本送達被告之翌日即自111年5月18日起（
    見本院卷第53頁）至清償日止，按年息百分之5計算之利息
    ，同屬有據。
五、從而，原告依侵權行為及保險代位之法律關係，請求被告給
    付如主文第1項所示，為有理由，應予准許。
六、本件係就民事訴訟法第427條第1項適用簡易程序所為被告敗
    訴之判決，爰依同法第389條第1項第3款之規定，依職權宣
    告假執行。
七、訴訟費用負擔之依據：民事訴訟法第78條，並職權認定訴訟
    費用如主文第2項所示。至原告減縮部分之訴訟費用，因係
    原告減縮訴之聲明而生，自應由其自行負擔。
中　　華　　民　　國　　111 　年　　11　　月　　22　　日
                  中壢簡易庭      法  官  林莆晉
以上為正本係照原本作成。
如不服本判決，應於送達後二十日內，向本院提出上訴狀並表明
上訴理由，如於本判決宣示後送達前提起上訴者，應於判決送達
後二十日內補提上訴理由書（須附繕本）。
如委任律師提起上訴者，應一併繳納上訴審裁判費。
中　　華　　民　　國　　111 　年　　11　　月　　22　　日
                                  書記官  陳香菱
附表
-----
折舊時間           金額
第1年折舊值        71,680×0.369×(8/12)=17,633
第1年折舊後價值    71,680-17,633=54,047